【裁判字號】    91,易,3586
【裁判日期】    920130
【裁判案由】    賭博
【裁判全文】
臺灣板橋地方法院刑事判決                        九十一年度易字第三五八六號
    公  訴  人  臺灣板橋地方法院檢察署檢察官
    被      告  庚○○  男  六.
                乙○○  男  三.
                戊○○  男  四.
                己○○  女  五.
                子○○  女  八.
                丁○○  女  四.
                壬○○  男  四.
                甲○○  女  三.
                辛○○  男  六.
右列被告因賭博案件，經檢察官聲請簡易判決處刑（九十一年度偵字第九一九二號、
九十一年度偵字第一一一八二號），本院板橋簡易庭認不應以簡易判決處刑，移送本
院依通常程序審理，本院判決如左：
    主  文
庚○○連續意圖營利供給賭博場所，處有期徒刑月，如易科罰金以佰元折算壹日
。扣案四色牌玖副、麻將貳副、天九牌貳副、撲克牌拾陸副、象棋麻將壹副、排尺肆
支、骰子拾壹顆及帳單肆張均沒收。
乙○○、戊○○、己○○、子○○、丁○○、壬○○、甲○○、辛○○在公眾得出入
之場所賭博財物，各處罰金伍佰元，如易服勞役，均以佰元折算壹日。扣案賭資共
新臺幣柒仟壹佰元均沒收。
    事  實
一、庚○○基於意圖營利之概括犯意，自民國九十一年五月六日起，提供彼向不知名
    成年男子所承租，位於臺北縣中和市○○路三五六號後方鐵皮屋之公眾得出入之
    場所，及彼所有之四色牌、麻將、天九牌、撲克牌、象棋麻將等賭具，供不特定
    人賭博財物，並以每副四色牌（把玩五次即換牌）抽頭新臺幣（下同）一百元（
    即每次抽頭二十元）；麻將每把玩四圈抽頭四百元之方式營利。嗣於九十一年五
    月十七日下午八時四十分許，在上址為警當場獲己○○、辛○○、丙○○（另為
    免訴判決）、子○○、戊○○、壬○○等六人以四色牌賭博財物；乙○○、癸○○（另為免訴判決）、甲○○、丁○○等四人以麻將賭博財物，並扣得庚○○所
    有供彼犯賭博罪所用之四色牌九副、麻將二副、天九牌二副、撲克牌十六副、象
    棋麻將一副、排尺四支、骰子十一顆及記載抽頭金資料之帳單四張；賭客乙○○
    、戊○○、己○○、子○○、丁○○、壬○○、甲○○、辛○○所有之賭資共七
    千一百元（起訴書誤為一千三百三十元，按該一千三百三十元係放在同址之電動
    賭博機台小瑪琍一台內之金錢，惟無證據證明庚○○有以該小瑪琍為營業之行為
    ，故就庚○○此部分之行為，業經臺灣板橋地方法院檢察署檢察官不另為不起訴
    處分，此一千三百三十元自與庚○○或其他賭客之賭博犯行無關，而賭客在賭檯
    處之賭資是七千一百元，並非一千三百三十元，應予更正如上）。
二、案經臺北縣政府警察局中和分局報告臺灣板橋地方法院檢察署檢察官偵查暨該署
    檢察官主動簽分偵查起訴。
    理  由
一、右揭犯罪事實，迭據上開被告於警訊或偵審中坦承不諱。此外，復有被告庚○○
    所有供彼犯賭博罪所用之四色牌九副、麻將二副、天九牌二副、撲克牌十六副、
    象棋麻將一副、排尺四支、骰子十一顆與賭客乙○○、戊○○、己○○、子○○
    、丁○○、壬○○、甲○○、辛○○所有之賭資共七千一百元等扣案足資佐證，
    亦有被告庚○○所有供彼記載抽頭金資料之帳單四張在卷足憑（見九十一年度偵
    字第九一九二號偵查卷第三十九、四十頁）。事證明確，被告犯行堪以認定，應
    予依法論科。
二、核被告庚○○所為，係犯刑法第二百六十八條前段之意圖營利供給賭博場所罪。
    被告乙○○、戊○○、己○○、子○○、丁○○、壬○○、甲○○、辛○○所為
    ，則係各犯刑法第二百六十六條第一項前段之在公眾得出入之場所賭博財物罪。
    被告庚○○所犯之前開刑法第二百六十八條前段之意圖營利供給賭博場所罪之先
    後多次犯行，時間緊接，犯罪構成要件相同，顯係基於概括犯意為之，為連續犯
    ，應依刑法第五十六條之規定，論以一罪，並加重其刑。爰審酌被告庚○○提供
    賭博場所供人賭博，對於社會善良風氣有不良之影響，及被告乙○○、戊○○、
    己○○、子○○、丁○○、壬○○、甲○○、辛○○等人僅係單純賭博，對於國
    家、社會或他人並未產生重大之法益危害，且被告等犯後均坦承不諱等一切情狀
    ，各量處如主文第一、二項所示之刑，並就有期徒刑之部分諭知易科罰金之折算
    標準，及就罰金刑之部分，諭知易服勞役之折算標準，以示懲儆。至扣案之四色
    牌九副、麻將二副、天九牌二副、撲克牌十六副、象棋麻將一副、排尺四支、骰
    子十一顆與記載抽頭金資料之帳單四張等物，均係屬被告庚○○所有供彼犯賭博
    罪所用之物，業據被告庚○○供述明確，上開物品，應依刑法第三十八條第一項
    第二款、第三項之規定，宣告沒收之。又扣案之七千一百元，係屬在賭檯之財物
    ，上開賭資應依刑法第二百六十六條第二項之規定，不問屬於犯人與否，均宣告
    沒收之。
三、被告戊○○、子○○、丁○○、甲○○、辛○○均經合法傳喚無正當理由不到庭
    ，本院認係應科罰金之案件，故不待其陳述逕行判決。
據上論斷，應依刑事訴訟法第二百九十九條第一項前段、第三百零六條，刑法第五十
六條、第二百六十八條前段、第二百六十六條第一項、第二項、第四十一條第一項前
段、第四十二條第二項、第三十八條第一項第二款、第三項，罰金罰鍰提高標準條例
第一條前段、第二條，判決如主文。
本案經檢察官簡美慧到庭執行職務。
中      華      民      國      九十二      年      一      月  三十    日
                            臺灣板橋地方法院刑事第四庭
                                法  官  許必奇
右正本證明與原本無異。
如不服本判決，應於判決送達後十日內，向本院提出上訴狀。
                                書記官  金和國
中      華      民      國      九十二      年      一      月  三十    日
附錄法條全文：
刑法第二百六十八條
意圖營利，供給賭博場所或聚眾賭博者，處三年以下有期徒刑，得併科三千元以下罰
金。
刑法第二百六十六條
在公共場所或公眾得出入之場所賭博財物者，處一千元以下罰金，但以供人暫時娛樂
之物為賭博者，不在此限。（罰金數額已依罰金罰鍰提高標準條例提高為十倍）
當場賭博之器具與在賭檯或兌換籌碼處之財物，不問屬於犯人與否，沒收之。


司法院資訊處製作；財團法人民間司法改革基金會備份。
